【裁判字號】    95,裁,693
【裁判日期】    950407
【裁判案由】    贈與稅
【裁判全文】
最  高  行  政  法  院  裁  定
                                     95年度裁字第00693號
上  訴  人  丙○○
                          送達代收人乙○○
                          縣永康市○○街390號
被 上訴 人  財政部臺灣省南區國稅局
代  表  人  甲○○
上列當事人間因贈與稅事件，上訴人對於中華民國93年11月17日
高雄高等行政法院93年度訴字第505號判決，提起上訴，本院裁
定如下：
    主  文
上訴駁回。
上訴審訴訟費用由上訴人負擔。
    理  由
一、按對於高等行政法院判決之上訴，非以其違背法令為理由，
    不得為之，行政訴訟法第242條定有明文。依同法第243條第
    1項規定，判決不適用法規或適用不當者，為違背法令；判
    決有同法條第2項所列各款情形之一者，為當然違背法令。
    又提起上訴，應以上訴狀表明上訴理由並應添具關於上訴理
    由之必要證據，復為同法第244條第1項第4款及第2項所明定
    。是當事人提起上訴，如以原審判決有不適用法規或適用不
    當為理由時，其上訴狀應有具體之指摘，並揭示該法規之條
    項或其內容；如以原審判決有上開規定所列各款情形之當然
    違背法令為理由時，其上訴狀應揭示合於該款之事實。如上
    訴狀未依此項方法表明，或其所表明者，顯與上開法條規定
    之情形不相合時，即難認為已對原審判決之違背法令有具體
    之指摘，其上訴自難認為合法。
二、本件上訴意旨略以：84年1月13日修正遺產及贈與稅法第30
    條第2項規定，使合於抵繳要件時之實物抵繳申請成為「代
    物清償」之公法上強制契約，稽徵機關不得拒絕。司法院釋
    字第343號解釋所引述之遺產及贈與稅法第30條第2項內容業
    已修正，同法施行細則第43條亦於85年4月17日依法刪除，
    財政部81年12月3日台財稅第811685542號函釋所依據之遺產
    及贈與稅法施行細則第43條，業經85年4月17日台財稅第000
    000000號令刪除，是本件據以否准上訴人抵繳之法令基礎已
    無所附麗。又遺產及贈與稅法施行細則第44條限縮贈與稅之
    公共設施保留地抵繳權之適用，僅於依本法第7條第1項之規
    定，以受贈人為納稅義務人為限，不僅違反平等原則且增加
    法令所無限制。況系爭公共設施保留地本應依遺產及贈與稅
    法規定，計入贈與總額並經課徵贈與稅之受贈財產，惟因都
    市計畫法規定而免徵，對遺產及贈與稅法而言實具扣除額性
    質，與遺產及贈與稅法所謂不計入贈與總額規定並不相同，
    仍屬「課徵標的物」，被上訴人以系爭公共設施保留地非課
    徵標的物而不得依法抵繳贈與稅，其論斷實有偏頗。至於公
    共設施保留地是否易於變價，乃繫於國家之政策考量及各級
    政府之財政狀況而定，非人民所能決定，被上訴人認公共設
    施保留地與遺產及贈與稅法第30條第2項易於變價之規定不
    合而否准上訴人申請抵繳之處分，與財政部93年10月5日台
    財稅字第09304551740號函示意旨相矛盾，並與憲法第15條
    保障人民財產權之意旨相違，且將地方政府因經費困難致無
    法徵收補償之不利益轉嫁至上訴人負擔，亦與「不當連結禁
    止原則」有悖，其處分自難謂為適法等語。
三、查原判決以系爭公共設施保留地，非屬贈與稅課徵標的物，
    亦非其他易於變價或保管之實物，不符遺產及贈與稅法第30
    條第2項及同法施行細則第44條第2項得抵繳贈與稅之規定，
    上訴人主張系爭土地屬課徵標的物，遺產及贈與稅法施行細
    則第44條限縮贈與稅之公共設施保留地抵繳權之適用，違反
    平等原則云云，係其個人一己之見。且其上訴意旨無非一再
    重覆其原審之主張，及述說原處分違法或不當之理由，而未
    具體說明原判決不適用法規或適用法規不當之事實，況其主
    張各節均經原審法院論述綦詳，予以一一指駁，難認為對原
    判決之如何違背法令已有具體之指摘，依首開說明，應認其
    上訴為不合法，應予駁回。
四、依行政訴訟法第249條第1項前段、第104條、民事訴訟法第
    95條、第78條，裁定如主文。
中    華    民    國    95    年    4     月    7     日
                  第三庭審判長法  官  趙  永  康
                              法  官  鄭  淑  貞
                              法  官  侯  東  昇
                              法  官  黃  淑  玲
                              法  官  林  文  舟
以  上  正  本  證  明  與  原  本  無  異
中    華    民    國    95    年    4     月    7     日
                              書記官  阮  桂  芬


司法院資訊處製作；財團法人民間司法改革基金會備份。
